# 合并报表及合并附注模板

提问人：phevos168 时间：2012-04-01 12:23:35
问一下楼主，我怎么打不开你的文档呀，你的office 是 2007 版的吗？你的文档后缀是。xlsx.如果是这样，我要怎样才能直接使用你的文档呢

回答人：chenyiwei
你可以到微软的网站上下载一个office 2007文档转换器装在 2000 ～ 2003 版的office上，就可以打开、编辑和保存 2007 版格式的office文档了。不过这种兼容形式的转换器终究不如完整版的office 2007／ 2010 好用。